臺灣高等法院臺南分院刑事判決　　　　 96年度上訴字第279號
上　訴　人
即　被　告　甲○○
上列上訴人因違反毒品危害防制條例案件，不服臺灣臺南地方法
院95年度訴字第1358號中華民國96年1月10日第一審判決（起訴
案號：臺灣臺南地方法院檢察署95年度毒偵字第1790號），提起
上訴，經本院裁定適用簡式審判程序，本院判決如下：
    主  文
上訴駁回。
    事  實
一、甲○○於九十年間因妨害兵役案件，經原審以九十年度易字
    第二六○五號判決判處有期徒刑三月，復經本院駁回上訴確
    定，於九十一年六月二十四日易科罰金執行完畢。嗣又因施
    用毒品案件，經原審以九十三年度毒聲字第六一五號裁定令
    入戒治處所施以強制戒治，於九十四年二月五日強制戒治後
    出所，九十四年七月十二日期滿而執行完畢。
二、詎甲○○仍於上開強制戒治期滿後五年內，基於施用第一級
    毒品海洛因之犯意，於九十五年七月十二日中午十二時許，
    在其臺南市○區○○路七四六巷六弄九號住處內，以將海洛
    因置入其所有針筒內為靜脈注射方式，施用第一級毒品海洛
    因一次。嗣於九十五年七月十二日二十三時二十分許，在臺
    南市○○區○○路四二號「大潤發量販店」地下室廁所前，
    為警攔查，並自甲○○身上扣得其所有之毒品海洛因一包（
    淨重零點一八公克，空包裝袋重零點三公克）及其所有供犯
    施用毒品罪所用之注射針筒二支等物，並經警採尿送驗，結
    果呈鴉片類（可待因、嗎啡）陽性反應，始查知上情。
三、案經臺南市警察局第六分局報告臺灣臺南地方法院檢察署檢
    察官偵查起訴。
    理  由
甲、程序方面：
    本件被告於本院準備程序，就被訴事實為有罪之陳述，經本
    院裁定適用簡式審判程序，則依刑事訴訟法第二百七十三條
    之二規定，本件証據之調查，不受同法不受第一百五十九條
    第一項、第一百六十一條之二、第一百六十一條之三、第一
    百六十三條之一及第一百六十四條至第一百七十條規定之限
    制，合先敘明。
乙、實體方面：
一、訊據上訴人即被告甲○○對上開非法施用第一級毒品海洛因
    之事實坦承不諱，並有被告所有，供施用海洛因之注射針筒
    二支扣案可資佐証；且被告為警查獲時所採集之尿液檢體，
    經送鑑驗結果，呈可待因、嗎啡陽性反應（按海洛因係由嗎
    啡經化學合成而製得，經注射進入人體後，因代謝分解成嗎
    啡，因此施打海洛因後，由尿液中檢驗結果仍為嗎啡反應）
    ，又有長榮大學九十五年七月二十七日尿液檢驗確認報告一
    紙附卷可稽；再扣案之毒品經送鑑定結果，確含第一級毒品
    海洛因成分，淨重零點一八公克，空包裝袋重零點三公克，
    復有法務部調查局九十五年八月七日調科壹字第二○○○○
    六四四○號鑑定通知書一份在卷可稽，互核相符，足認被告
    之自白確與事實相符，而可信採；又被告前因施用毒品案件
    ，經原審以九十三年度毒聲字第六一五號裁定令入戒治處所
    施以強制戒治，於九十四年二月五日強制戒治後出所，九十
    四年七月十二日期滿而執行完畢，又有臺灣高等法院被告前
    案紀錄表在卷足憑。則被告於上開強制戒治期滿後五年內，
    再犯本件施用第一級毒品犯行之事証明確，被告犯行堪以認
    定。
二、按海洛因業經列入毒品危害防制條例第二條第二項第一款所
    規定之第一級毒品，禁止非法持有、施打及吸用，毒品危害
    防制條例第二條第二項第一款定有明文。被告非法施用毒品
    海洛因，核其所為，係犯毒品危害防制條例第十條第一項之
    施用第一級毒品罪；其持有第一級毒品海洛因之低度行為，
    為進而施用之高度行為所吸收，不另論罪。又被告前因妨害
    兵役案件，經原審以九十年度易字第二六○五號判決判處有
    期徒刑三月，復經本院駁回上訴確定，於九十一年六月二十
    四日易科罰金執行完畢，有臺灣高等法院被告前案紀錄表一
    份在卷可按，其前受有期徒刑之執行完畢後，五年內故意再
    犯本件有期徒刑以上之罪，應依刑法第四十七條第一項之規
    定，論以累犯，並加重其刑。
三、原審以被告罪証明確，因予適用毒品危害防制條例第十條第
    一項，第十八條第一項前段，刑法第十一條前段、第四十七
    條第一項、第三十八條第一項第二款等規定；並審酌被告施
    用毒品之犯行，在性質上乃屬對自我身心健康之自戕行為，
    尚未嚴重破壞社會秩序、侵害他人權益，然其前因施用毒品
    經送強制戒治後，猶不思戒絕革除惡習，再為本件犯罪，顯
    未因前所受之強制戒治而記取教訓，及被告犯後坦承犯行，
    態度良好，並其犯罪之動機、目的、手段等一切情狀，量處
    有期徒刑一年；並就扣案第一級毒品海洛因一包（淨重零點
    一八公克），認係屬毒品危害防制條例第二條第二項第一款
    所列之第一級毒品，不論屬於被告與否，依毒品危害防制條
    例第十八條第一項前段宣告沒收銷燬之。扣案之海洛因空包
    裝袋一只及注射針筒二支，則均係被告所有供犯罪所用之物
    ，又據被告供承在卷，均依刑法第三十八條第一項第二款宣
    告沒收。本院經核原審認事用法俱無不合，量刑亦稱妥適，
    被告上訴，以其已有正當工作，原審量刑過重等情，指摘原
    判決不當。然被告既有上開施用毒品之前科紀錄，復因另犯
    妨害兵役罪，而經判處徒刑，並執行徒刑完畢，而構成累犯
    ，則原審審酌上情，判處有期徒刑一年，並無量刑過重之違
    誤，被告上訴並無理由，應予駁回。
據上論結，應依刑事訴訟法第368條，判決如主文。
本案經檢察官張太龍到庭執行職務。
中　　華　　民　　國　　96　　年　　5 　　月　　2 　　日
                  刑事第四庭審判長    法　官　吳志誠
                                      法　官  羅心芳
                                      法　官  陳珍如
以上正本證明與原本無異。
如不服本判決，應於收受本判決後十日內向本院提出上訴書狀。
其未敘述上訴理由者並得於提起上訴後十日內向本院補提理由書
狀（均須按他造當事人之人數附繕本）「切勿逕送上級法院」。
　　　　　　　　　　　　　　　　　　　書記官　岑　玢
中　　華　　民　　國　　96　　年　　5 　　月　　2 　　日
附錄：本判決論罪科刑法條
毒品危害防制條例第10條第1項
施用第一級毒品者，處六月以上五年以下有期徒刑。
